【裁判字號】    89,訴,1849
【裁判日期】    900219
【裁判案由】    偽造文書等
【裁判全文】
臺灣桃園地方法院刑事判決                        八十九年度訴字第一八四九號
    公  訴  人  臺灣桃園地方法院檢察署檢察官
    被      告  乙○○
右列被告因偽造文書等案件，經檢察官提起公訴（八十九年度偵字第一七六四三號）
，本院判決如左：
        主  文
乙○○竊盜，處有期徒刑玖月；又行使偽造私文書，足以生損害於他人，處有期徒刑
柒月，偽造於財團法人聯合信用卡處理中心編號Ｆ0000000、Ｆ000000
0、Ｆ0000000之簽帳單（含客戶存查聯、銀行存根聯、特約商店存根聯）上
之「甲○○」名義之署押各壹枚，均沒收；應執行有期徒刑壹年，緩刑年。
        事  實
一、乙○○意圖為自己不法之所有，於民國八十九年十一月七日晚上八時三十分許，
    在桃園縣大園鄉○○○路二十七號內政部警政署航空警察局保安隊宿舍四一○九
    號寢室內，竊取室友甲○○所有之皮夾一只（內有慶豐商業銀行信用卡一張、身
    分證一張、駕照二張、健保卡一張、現金新台幣五千七百元），得手後將現金花
    用殆盡，而身分證、駕照、健保卡則丟棄於大園鄉○○村○○○道路旁之草叢內
    ；復另意圖為自己不法之利益，於同日晚上九時許，持上揭甲○○所有之信用卡
    ，至桃園縣桃園市○○路某咖啡廳消費，而於該咖啡廳所使用之財團法人聯合信
    用卡處理中心編號Ｆ0000000、Ｆ0000000、Ｆ0000000之
    三筆簽帳單（含客戶存查聯、銀行存根聯、特約商店存根聯）上，接續偽簽「甲
    ○○」名義之署押並持之行使，致該咖啡廳店員陷於錯誤，任其免付現金離去，
    乙○○因此受有免付消費額共新台幣一萬三千八百元之利益，足以生損害於甲○
    ○及慶豐銀行。嗣於同年月九日為航空警察局督察室查獲。
二、案經內政部警政署航空警察局移送臺灣桃園地方法院檢察署檢察官偵查起訴。
        理  由
一、訊據被告乙○○對於右揭事實，坦承不諱，核與被害人甲○○於警訊中指述情節
    相符，並有扣案之被害人甲○○所有慶豐銀行信用卡一張、及被告偽簽「甲○○
    」名義署押之財團法人聯合信用卡處理中心編號Ｆ0000000、Ｆ0000
    000、Ｆ0000000等三筆簽帳單在卷可稽，事證明確，被告右揭犯行足
    堪認定，應予依法論科。
二、核被告乙○○所為，係犯刑法第三百二十條第一項之竊盜罪、及第二百十六條、
    第二百十條之行使偽造私文書罪、第三百三十九條第二項之詐欺得利罪。至其偽
    造署押乃係偽造私文書之一部分行為，而其偽造私文書之低度行亦應為行使偽造
    私文書之高度行為所吸收，均不另論罪。又被告上揭所犯之行使偽造私文書罪與
    詐欺得利罪之間，有方法、結果之牽連關係，應依刑法第五十五條之規定，從一
    重之行使偽造私文書罪處斷。而其上揭所犯竊盜罪與行使偽造私文書罪，二罪之
    間，構成要件互殊，罪名有異，犯意各別，應予分論併罰。爰審酌被告犯後坦承
    犯行，態度良好，並另參其品性、素行、知識程度、生活狀況及與被害人平日之
    關係等一切情狀，就其上揭所各犯，分別量處如主文所示之刑，同時並定其應執
    行之刑，以資儆懲。次查，被告前未曾受有期徒刑以上刑之宣告，此有台灣高等
    法院被告全國前案紀錄表、台灣高等法院檢察署刑案紀錄簡覆表在卷可考，被告
    本件所犯，僅因一時貪利失慮，致誤罹刑章，惟經此次偵、審及科刑之教訓後，
    當知警惕，應無再犯之虞，本院認對被告前揭所宣告之刑，應以暫不執行為適當
    ，爰併宣告緩刑三年，以啟自新。至被告偽造於財團法人聯合信用卡處理中心編
    號Ｆ0000000、Ｆ0000000、Ｆ0000000之簽帳單（含客戶
    存查聯、銀行存根聯、特約商店存根聯）上之「甲○○」名義之署押各一枚，應
    依刑法第二百十九條規定，均宣告沒收之。
三、據上論斷，應依刑事訴訟法第二百九十九條第一項前段，刑法第三百二十條第一
    項、第二百十六條、第二百十條、第三百三十九條第二項、第一項、第五十五條
    、第五十一條第五款、第七十四條第一款、第二百十九條，罰金罰鍰提高標準條
    例第一條前段，判決如主文。
本案經檢察官何嘉仁到庭執行職務。
中      華      民      國      九十    年      二      月      十九    日
                                臺灣桃園地方法院刑事第一庭
                                    法  官  呂  仲  玉
右正本證明與原本無異。
如不服本判決，應於判決送達後十日內向本院提出上訴狀( 應附繕本 )，上訴於
臺灣高等法院。
                                    書記官   劉晨輝
中        華        民        國   九十   年   三   月    七    日
論罪法條：
刑法第三百二十條
意圖為自己或第三人不法之所有，而竊取他人之動產者，為竊盜罪，處五年以下有期
徒刑、拘役或五百元以下罰金。
意圖為自己或第三人不法利益，而竊佔他人之不動產者，依前項之規定處斷。
前二項之未遂犯罰之。
刑法第二百十六條
行使第二百十條至第二百十五條之文書者，依偽造、變造文書或登載不實事項或使登
載不實事項之規定處斷。
刑法第二百十條
偽造、變造私文書，足以生損害於公眾或他人者，處五年以下有期徒刑。
刑法第三百三十九條：
意圖為自己或第三人不法之所有，以詐術使人將本人或第三人之物交付者，處五年以
下有期徒刑、拘役或科或併科一千元（已提高十倍為一萬元）以下罰金。
以前項方法得財產上不法之利益或使第三人得之者，亦同。
前二項之未遂犯罰之。


司法院資訊處製作；財團法人民間司法改革基金會備份。
